【裁判字號】    90,交抗,599
【裁判日期】    901231
【裁判案由】    違反道路交通管理處罰條例
【裁判全文】
臺灣高等法院刑事裁定                              九十年度交抗字第五九九號
    抗  告  人
    即受處分人  甲○○
右抗告人因違反道路交通管理處罰條例案件，不服臺灣臺北地方法院九十年度交聲字
第八六五號，中華民國九十年十一月二十八日裁定，提起抗告，本院裁定如左：
    主  文
抗告駁回。
    理  由
一、按指示直行之指向線，用以指示車輛行駛方向，以白色箭頭劃設於車道上，為道
    路交通標誌標線號誌設置規則第一百八十八條第一項、第三項定有明文；汽車駕
    駛人，爭道行駛有不按遵行之方向行駛者，處新臺幣六百元以上一千八百元以下
    罰鍰，道路交通管理處罰條例第三條第八款、第四十五條第一款定有明文；再汽
    車駕駛人駕駛汽車違反道路交通管理處罰條例第四十五條規定者，除應依該條所
    規定之罰鍰處罰外，並予記違規點數一點，道路交通管理處罰條例第六十三條第
    一項第一款亦定有明文。
二、抗告意旨略以：九十年六月二十二日台北市○○路四八六巷十弄及十一弄之間路
    段因施工封閉造成車輛無法通行至萬大路，伊迫不得已只能左轉至萬大路四二四
    巷逆向行駛至萬大路口，而台北市萬華區○○○○○路段是否有因施工架設圍籬
    ，致使萬大路四八六巷單行道無法直接通行至萬大路一節所稱：該路段確有施作
    鄰里側溝改善工程，惟於施工期間並無架設圍籬或封閉該巷弄全路段或部分巷道
    ，致使萬大路四八六巷無法直接通行等語，與事實不符，影響伊受公正裁定之權
    利，且伊有多數鄰人可證明上開路段無法通行云云，並提出里鄰見證一紙為證。
三、經查：抗告人即受處分人（以下簡稱抗告人）甲○○於九十年六月二十二日上午
    八時一分許，駕駛車號Ｔ四－二七二一自用小客車，為爭道行駛，在台北市○○
    區○○路四二四巷劃設有南向北之指示直行之指向線路段，不按遵行方向駕駛前
    開自用小客車沿該路段由北向南逆向行駛至萬大路口，經台北市政府警察局萬華
    分局東園街派出所警員譚國華當場攔停等情，為抗告人所不否認，並有員警現場
    採證抗告人駕駛車號Ｔ四－二七二一自用小客車不按遵行方向行駛之照片一張及
    舉發通知單一紙附卷可證。抗告人辯稱上開路段因施工造成無法通行，伊係不得
    已僅能逆向行駛云云，業經舉發警員譚國華於原審到庭結證稱：受處分人確實逆
    向行駛萬大路四二四巷，且若如受處分人所言，其在萬大路四八六巷左轉至四二
    四巷後，只要右轉循長泰街一三九巷即可出萬大路，更何況四八六巷十弄及十一
    弄間並未有圍籬圍住，只是施工路面較窄，受處分人所駕駛之車輛亦可通行等語
    ，並繪有現場圖一紙及現場照片三十四張在卷為憑，復經原審函台北市萬華區公
    所詢以：九十年六月二十二日在台北市○○路四八六巷十弄、十一弄間是否因施
    工架設圍籬，致使萬大路四八六巷單行道無法直接通行至萬大路一節，該所回覆
    稱：該路段確有施作鄰里側溝改善工程，惟於施工期間並無架設圍籬或封閉該巷
    弄全路段或部分巷道，致使萬大路四八六巷無法直接通行等語，有台北市萬華區
    公所九十年十月二十九日北市萬經字第九０二二二八七三００號函附卷可佐，足
    見抗告人並非只有逆向行駛萬大路四二四巷方能行駛至萬大路一途，抗告人所辯
    ，自不足採。本件抗告人於上開時地駕駛自用小客車爭道行駛有不按遵行之方向
    行駛之違規行為，堪以認定，抗告人請求傳喚證人曹桂美、楊添來、盧美錦、陳
    士埕等人，因本件事證已明，無傳喚之必要，原審以原處分機關依道路交通管理
    處罰條例第四十五條第一款規定裁處罰鍰九百元，並依同條例第六十三條第一項
    第一款之規定，記違規點數一點，核無違誤，而駁回其異議，洵屬正當。抗告人
    仍執陳詞，指摘原裁定不當，為無理由，應予駁回。
據上論斷，應依道路交通案件處理辦法第二十五條、第二十六條，刑事訴訟法第四百
十二條，裁定如主文。
中      華      民      國    九十      年    十二      月    三十一    日
                              臺灣高等法院刑事第十五庭
                                  審判長法  官  房  阿  生
                                        法  官  雷  元  結
                                        法  官  鄧  振  球
右正本證明與原本無異。
不得再抗告。
                                        書記官  洪  秋  帆
中      華      民      國    九十一    年    一        月      三      日


司法院資訊處製作；財團法人民間司法改革基金會備份。
